臺灣花蓮地方法院刑事判決　　　　　　　　　　　　　　九十三年度選訴字第一號
　　公　訴　人　臺灣花蓮地方法院檢察署檢察官
　　被　　　告　丑○○
　　　　　　　　子○○
　　　　　　　　乙○○
　　右　三　人　楊志航律師
　　選任辯護人　曾泰源律師
右列被告等因選罷法案件，經檢察官提起公訴（九十年度偵字第三三七七號），經本
院合議庭裁定改行簡式審判程序審理，判決如左：
    主  文
丑○○共同連續對於有投票權之人，交付其他不正利益，而約其投票權為一定之行使
，處有期徒刑陸月，如易科罰金，以參佰元折算壹日，褫奪公權貳年。
子○○、乙○○共同連續對於有投票權之人，交付其他不正利益，而約其投票權為一
定之行使，各處有期徒刑陸月，如易科罰金，以參佰元折算壹日，各褫奪公權貳年。
均緩刑貳年。
    事  實
一、緣戊○○（所涉投票行賄罪嫌，現由最高法院審理中）係第五屆山地原住民立法
    委員候選人，其為求勝選，於民國九十年七月間，與丑○○（戊○○之國會助理
    ）、子○○（戊○○競選立法委員之秀林地區聯絡員）、乙○○（曾任花蓮縣秀
    林鄉鄉長）等人，共同基於對有投票權之人，交付其他不正利益，而約其投票權
    為一定行使之概括犯意聯絡，運用其等在地方上之號召力，連續在花蓮縣秀林鄉
    地區，招徠具有投票權之壬○○、丙○○、己○○、寅○○、辛○○、庚○○、
    甲○○（原名黃信始）、丁○○等人（下簡稱壬○○等人，業經本院以投票受賄
    罪判決在案），於九十年七月二十日至同年七月二十五日，提供免費招待壬○○
    等人至泰國六日旅遊之食宿、交通費用等不正利益（團費原需新台幣〈下同〉一
    萬五千元），並期約其等於九十年底之立法委員選舉須投票支持戊○○，情形如
    下：
（一）子○○招攬壬○○、寅○○、庚○○至泰國旅遊，壬○○並未支出任何費用，
      寅○○、庚○○僅繳交一千四百元之護照申請費，其餘費用未再支付，而獲取
      不正當利益。丑○○、子○○在泰國時，即向壬○○、寅○○、庚○○遊說應
      投票予戊○○，壬○○返國後，子○○亦持續向其遊說須投票予戊○○。
（二）己○○、丙○○夫婦受卯○○（另行審結）之招攬至泰國旅遊，丙○○僅繳納
      三千元之護照申請費用予卯○○，其餘費用則未支出，而獲取不正當利益。乙○○在泰國時，即向丙○○、己○○稱該次之旅遊係戊○○贊助，無庸再繳其
      他費用。
（三）乙○○招攬辛○○、丁○○免費至泰國旅遊，出國當日丑○○在桃園中正機場
      出境大廳即說明該次旅遊係戊○○招待，希望大家多多幫忙拉票支持等語。乙○○在泰國向丁○○遊說須投票支持戊○○。
（四）甲○○係卯○○之招攬免費至泰國旅遊，丑○○並在泰國期間，遊說甲○○須
      投票支持戊○○。
二、案經花蓮縣警察局移送臺灣花蓮地方法院檢察署檢察官偵查起訴。
    理  由
一、被告丑○○、子○○、乙○○對於右揭事實，於本院中業已坦承不諱，核與證人
    壬○○、丙○○、己○○、寅○○、庚○○、丁○○、辛○○、甲○○等人陳述
    為投票予戊○○而收受不正利益之內容大致相符（見警卷第二六、四二、五七、
    六二、七九、八五、九十頁，九十年度選他字第八六號卷第四四至六十頁，偵查
    卷第八六至九一頁，本院卷第一二七、一二八、一九０頁），另證人張志遠於警
    詢中並證述本次旅遊由被告丑○○出面洽談，並支出團費等語在卷。此外，有團
    體旅遊旅客表、泰國六日之旅行程表、證人壬○○等人之護照申請書影本、入出
    境查詢報表、支票影本、臺灣高等法院台中分院九十二年度選上字第一三六九號
    判決書各乙份在卷可按，本件事證業已明確，被告等人之犯行堪以認定，應予依
    法論科。
二、核被告丑○○、子○○、乙○○所為，均係犯公職人員選舉罷免法第九十條之一
    第一項之投票行賄罪。被告三人與戊○○間有犯意聯絡與行為分擔，為共同正犯
    。又被告等人前後多次對於有投票權之人，交付其他不正利益，而約其投票權為
    一定行使之行為，時間緊接，所犯係構成要件相同之罪名，顯係基於概括犯意反
    覆為之，應依刑法第五十六條連續犯之規定論以一罪，並加重其刑。爰審酌被告
    等人之智識程度非低，明知以不正方法意圖影響選舉結果，對於民主制度即造成
    不當影響，其等竟仍為之，該行為實不可取，惟考量其等犯罪後態度良好、坦承
    犯行之情狀，量處如主文所示之刑，並諭知易科罰金之折算標準。而被告等所犯
    公職人員選舉罷免法第九十條之一第一項之罪，既經宣告有期徒刑之刑，即應依
    同法第九十八條第三項之規定，依其犯罪情節，併予宣告褫奪公權二年。查被告
    子○○、乙○○前均未受有期徒刑以上刑之宣告，此有卷附台灣高等法院被告全
    國前案紀錄表在卷可按，其二人均因思慮未周致罹刑章，經此起訴審判，當均足
    策其等反躬自惕而信無再犯之虞，本院認所宣告之刑均以暫不執行為適當，爰分
    別併諭知緩刑二年，以啟自新。
據上論斷，應依刑事訴訟法第二百七十三條之一第一項、第二百九十九條第一項前段
，公職人員選舉罷免法第九十條之一第一項、第九十八條第三項，刑法第十一條前段
、第二十八條、第五十六條、第四十一條第一項前段、第七十四條第一款，罰金罰鍰
提高標準條例第一條前段、第二條，判決如主文。
本案經檢察官癸○○到庭執行職務。
中      華      民      國    九十四    年      五      月      九      日
                              臺灣花蓮地方法院刑事第三庭
                                  法    官    鄭  培  麗
右正本證明與原本無異。
如對本判決不服，應於送達後十日內，向本院提出上訴狀。（應抄附繕本）
                                  法院書記官
中      華      民      國    九十四    年      五      月      十      日
附錄本判決論罪之法律條文：
公職人員選舉罷免法第九十條之一第一項：
對於有投票權之人，行求期約或交付賄賂或其他不正利益，而約其不行使投票權或為
一定之行使者，處五年以下有期徒刑，得併科新台幣四十萬元以上四百萬元以下罰金
。
公職人員選舉罷免法第九十八條第三項：
犯本章之罪或刑法分則第六章之妨害投票罪，宣告有期徒刑以上之刑者，並宣告褫奪
公權。
